【裁判字號】    98,易,497
【裁判日期】    980930
【裁判案由】    竊盜等
【裁判全文】
臺灣嘉義地方法院刑事判決               98年度易字第497號
公  訴  人  臺灣嘉義地方法院檢察署檢察官
被      告  甲○○
上列被告因竊盜等案件，經檢察官提起公訴（98年度偵字第5298
號），因被告於本院準備程序中就被訴事實為有罪之陳述，經本
院裁定以簡式審判程序審理判決如下：
    主  文
甲○○犯夜間侵入住宅竊盜罪，累犯，處有期徒刑柒月；又犯踰
越安全設備於夜間侵入住宅竊盜罪，累犯，處有期徒刑捌月；又
犯非法由自動付款設備取財罪，累犯，處有期徒刑陸月。應執行
有期徒刑壹年陸月。
    犯 罪 事 實
一、甲○○前於民國95年間，分別因詐欺、贓物案件，經臺灣雲
    林地方法院以95年度港簡字第212號判決判處有期徒刑6月、
    以95年度虎簡字第549號判決判處拘役50日，兩案接續執行
    於97年3月20日縮短刑期執行完畢，翌日出監。詎猶不知悔
    改，先後為下列犯行：
(一)意圖為自己不法之所有，於98年3月11日凌晨3時許之夜間，
    至嘉義縣竹崎鄉灣橋村灣橋322號乙○○住處，持自備鑰匙1
    把，以未破壞門或鎖之方式，開啟乙○○住處大門之門鎖後
    ，未經同意侵入該住宅內，竊取乙○○所有內含國民身分證
    、全民健康保險卡、信用卡、駕駛執照、行車執照各1張及
    現金約新臺幣（以下同）5萬元等物之皮包1只，得手後離去
    。復另行起意，意圖為自己不法之所有，立即於同日凌晨時
    分之夜間，至鄰近嘉義縣竹崎鄉灣橋村灣橋328號丙○○○
    住處，見該處之窗戶並未上鎖，即徒手打開窗戶，以攀爬窗
    戶而踰越安全設備之方式，於夜間未經同意侵入該住宅內，
    竊取丙○○○所有之國民身分證、全民健康保險卡、郵局金
    融卡各1張、郵局存簿1本及丁○○所有之白金戒指2只、金
    項鍊2條、白金耳環1對、白金手鍊1條、第一商業銀行金融
    卡1張（帳號：00000000000號）、邱丈庭所有之玉山商業銀
    行金融卡1張等物，得手後隨即離去。
(二)另行起意，意圖為自己不法所有，於同日清晨，持上開竊得
    丁○○所有之第一商業銀行金融卡（帳號：00000000000號
    ），接續由其本人在不詳地點所設置之提款機1次，以及委
    由不知情之林連富（業經臺灣嘉義地方法院檢察署檢察官另
    為不起訴處分）在臺南縣佳里鎮佳里郵局4次，以輸入上開
    其無權使用之提款卡密碼之不正方式，自各該提款機詐領丁○○之存款1萬元、2萬元、2萬元、2萬元、2萬元，共計9萬
    元得手。嗣為警據報後循線查獲甲○○上開於丙○○○住處
    之竊盜及詐領存款犯行，甲○○則於有偵查犯罪職權之機關
    或公務員發覺上開於乙○○住處之竊盜犯行前，向處理之警
    員坦承該竊盜犯行而自首接受裁判。
二、案經甲○○自首及嘉義縣警察局竹崎分局報告臺灣嘉義地方
    法院檢察署檢察官偵查起訴。
    理  由
一、本件被告甲○○所犯係死刑、無期徒刑、最輕本刑為3年以
    上有期徒刑以外之罪，亦非高等法院管轄第一審案件，且被
    告於本院準備程序中，已就被訴事實為有罪之陳述，經告知
    簡式審判程序之旨後，被告及檢察官對於本件改依簡式審判
    程序審理均表示同意，本院依刑事訴訟法第273條之1第1項
    規定，當庭裁定本件進行簡式審判程序，是本件依刑事訴訟
    法第273條之2規定，不受同法第159條第1項、第161條之2、
    第161條之3、第163條之1及第164條至第170條有關證據提示
    、交互詰問及傳聞證據等相關規定之限制，合先敘明。
二、上開犯罪事實，業據被告坦承不諱（見本院卷第36頁），核
    與證人即告訴人乙○○、證人即被害人丙○○○、丁○○、
    證人林連富證述情節相符（見偵卷第8頁至第9頁），此外，
    並有被害報告單2紙、上開第一商業銀行帳戶存摺內頁影本
    各1份附卷可憑（見警卷第13頁至第14頁、本院卷第23頁、
    第27頁），堪認被告上開任意性自白與事實相符，應可採信
    。本件事證明確，被告犯行洵堪認定。
三、按所謂毀越門扇牆垣，指毀損或越進門扇牆垣者而言，毀而
    不越，或越而不毀，均得依該條款處斷。是核被告所為，分
    別係犯刑法第321條第1項第1款之夜間侵入住宅竊盜罪、第3
    21條第1項第1款、第2款之踰越安全設備於夜間侵入住宅竊
    盜罪、第339條之2第1項之非法由自動付款設備取財罪。而
    被告侵入告訴人乙○○上開住處行竊之時，並未破壞該住處
    之門或鎖之情，有本院98年9月21日公務電話紀錄1份（對象
    為告訴人乙○○）在卷可稽，是被告於本次犯行並無刑法第
    321條第1項第2款之「毀越門扇、牆垣或其他安全設備而犯
    之者」之情形，公訴意旨認被告此次犯行除刑法第321條第1
    項第1款外，並有第2款之加重情形，尚有誤會。又被告於丙○○○住處之竊盜犯行，一竊盜行為同時具備刑法第321條
    第1項所列第1款、第2款加重條件，仍屬實質上之一罪。其
    上開多次詐領存款所為，均係於密切接近時間、地點接續實
    施，侵害同一法益，各行為之獨立性極為薄弱，依社會一般
    觀念，在時間差距上，難以強行分開，應視為數個舉動接續
    施行，為接續犯，應論以一罪。被告利用不知情之林連富詐
    領存款，為間接正犯。其上開2次竊盜犯行及非法由自動付
    款設備取財犯行，犯意各別，行為互殊，應予分論併罰。
四、被告於有偵查犯罪職權之機關或公務員發覺上開於告訴人乙○○住處之竊盜犯行前，向處理之警員坦承該竊盜犯行之情
    ，有本院98年9月29日公務電話紀錄表1紙（對象為承辦警員
    林旺立）在卷可憑（見本院卷第48頁），被告嗣並接受本院
    審判，是被告此部分所為與刑法第62條前段規定自首之條件
    相符，茲依法減輕其刑。又其前於95年間，分別因詐欺、贓
    物案件，經臺灣雲林地方法院以95年度港簡字第212號判決
    判處有期徒刑6月、以95年度虎簡字第549號判決判處拘役50
    日，兩案接續執行於97年3月20日縮短刑期執行完畢，翌日
    出監之情，有臺灣高等法院被告前案紀錄表1份在卷可稽（
    見本院卷第4頁至第18頁），其於受徒刑之執行完畢後，5年
    以內故意再犯本件有期徒刑以上之罪，均為累犯，應依法各
    加重其刑，並就於告訴人乙○○住處之竊盜犯行先加後減之
    。爰審酌被告犯後坦承犯行之態度、竊得及詐領之款項非微
    、其犯罪之動機、目的、手段、自陳高中肄業、未婚、與女
    友同住、育有1女、經濟狀況不好等一切情狀，分別量處如
    主文所示之刑，並定其應執行之刑。再因數罪併罰中之一罪
    ，依刑法規定得易科罰金，若因與不得易科之他罪併合處罰
    結果而不得易科罰金時，原可易科部分所處之刑，自亦無庸
    為易科折算標準之記載（司法院釋字第144號解釋參照），
    故上開非法由自動付款設備取財罪部分，雖係最重本刑為5
    年以下有期徒刑以下之刑之罪，而受6個月以下有期徒刑之
    宣告，亦毋庸諭知易科罰金折算標準。
據上論斷，應依刑事訴訟法第273條之1第1項、第299條第1項前
段，刑法第321條第1項第1款、第2款、第339條之2第1項、第62
條前段、第47條第1項、第51條第5款，刑法施行法第1條之1第1
項、第2項前段，判決如主文。
本案經檢察官林俊良到庭執行職務。
中    華    民    國    98    年    9     月    30    日
                  刑事第四庭    法  官  吳育霖
以上正本證明與原本無異。
如不服本判決應於收受判決後10日內向本院提出上訴書狀，並應
敘述具體理由；其未敘述上訴理由者，應於上訴期間屆滿後20日
內向本院補提理由書（均須按他造當事人之人數附繕本）「切勿
逕送上級法院」。告訴人或被害人如對於本判決不服者，應具備
理由請求檢察官上訴，其上訴期間之計算係以檢察官收受判決正
本之日期為準。
中    華    民    國    98    年    9     月    30    日
                                書記官  林美芳
附錄論罪科刑法條：
中華民國刑法第321條（加重竊盜罪）
犯竊盜罪而有左列情形之一者，處6月以上、5年以下有期徒刑：
一、於夜間侵入住宅或有人居住之建築物、船艦或隱匿其內而犯
    之者。
二、毀越門扇、牆垣或其他安全設備而犯之者。
三、攜帶兇器而犯之者。
四、結夥三人以上而犯之者。
五、乘火災、水災或其他災害之際而犯之者。
六、在車站或埠頭而犯之者。
前項之未遂犯罰之。
第339條之2（違法由自動付款設備取得他人之物之處罰）
意圖為自己或第三人不法之所有，以不正方法由自動付款設備取
得他人之物者，處3年以下有期徒刑、拘役或1萬元以下罰金。
以前項方法得財產上不法之利益或使第三人得之者，亦同。


司法院資訊處製作；財團法人民間司法改革基金會備份。
